isv_lat_hunspell_dict.aff
SET UTF-8

TRY -ABCDEFGHIJKLMNOPQRSTUVWXYZčČžŽěĚšŠabcdefghijklmnopqrstuvwxyz

KEY žšertyuiop|asdfghjklě|zčcvbnm

BREAK 1
BREAK =

FLAG long

REP 9
REP e y
REP e ě
REP i y
REP y i
REP y e
REP l lj
REP s ss
REP ě e
REP ljenje jenje

PFX zz Y 1
PFX zz 0 naj .

SFX AA Y 80
SFX AA ti l .
SFX AA ti la .
SFX AA ti lo .
SFX AA ti li .
SFX AA sati šu .
SFX AA sati šem .
SFX AA sati šeš .
SFX AA sati še .
SFX AA sati šemo .
SFX AA sati šete .
SFX AA sati šut .
SFX AA ti h .
SFX AA ti še .
SFX AA ti hmo .
SFX AA ti ste .
SFX AA ti hu .
SFX AA sati ši .
SFX AA sati šimo .
SFX AA sati šite .
SFX AA sati šuči .
SFX AA sati šučego .
SFX AA sati šučemu .
SFX AA sati šučim .
SFX AA sati šučem .
SFX AA sati šučih .
SFX AA sati šučimi .
SFX AA sati šuča .
SFX AA sati šuču .
SFX AA sati šučej .
SFX AA sati šučeju .
SFX AA sati šuče .
SFX AA sati šemy .
SFX AA sati šemogo .
SFX AA sati šemomu .
SFX AA sati šemym .
SFX AA sati šemom .
SFX AA sati šemo .
SFX AA sati šema .
SFX AA sati šemu .
SFX AA sati šemoj .
SFX AA sati šemoju .
SFX AA sati šemi .
SFX AA sati šeme .
SFX AA sati šemyh .
SFX AA sati šemym .
SFX AA sati šemymi .
SFX AA ti vši .
SFX AA ti všego .
SFX AA ti všemu .
SFX AA ti všim .
SFX AA ti všem .
SFX AA ti vših .
SFX AA ti všimi .
SFX AA ti vša .
SFX AA ti všu .
SFX AA ti všej .
SFX AA ti všeju .
SFX AA ti vše .
SFX AA ti ny .
SFX AA ti nogo .
SFX AA ti nomu .
SFX AA ti nym .
SFX AA ti nom .
SFX AA ti ni .
SFX AA ti ne .
SFX AA ti nyh .
SFX AA ti nymi .
SFX AA ti na .
SFX AA ti nu .
SFX AA ti noj .
SFX AA ti noju .
SFX AA ti no .
SFX AA ti nje .
SFX AA ti nja .
SFX AA ti nju .
SFX AA ti njem .
SFX AA ti nij .
SFX AA ti njam .
SFX AA ti njami .
SFX AA ti njah .

SFX AB Y 9
SFX AB a y .
SFX AB a u .
SFX AB a 0 .
SFX AB a ě .
SFX AB 0 h .
SFX AB 0 m .
SFX AB a oju .
SFX AB 0 mi .
SFX AB a o .

SFX AC Y 4
SFX AC to ogo .
SFX AC to om .
SFX AC to omu .
SFX AC to ym .

SFX AD Y 27
SFX AD y o .
SFX AD y a .
SFX AD y ogo .
SFX AD y u .
SFX AD y oj .
SFX AD y om .
SFX AD y omu .
SFX AD 0 m .
SFX AD y oju .
SFX AD y i .
SFX AD y e .
SFX AD 0 h .
SFX AD 0 mi .
SFX AD ky ši/zz .
SFX AD ky šego .
SFX AD ky šemu .
SFX AD ky šim .
SFX AD ky šem .
SFX AD ky še .
SFX AD ky ša .
SFX AD ky šu .
SFX AD ky šej .
SFX AD ky šeju .
SFX AD ky ših .
SFX AD ky šim .
SFX AD ky šimi .
SFX AD ky je/zz .

SFX AE Y 27
SFX AE y o .
SFX AE y a .
SFX AE y ogo .
SFX AE y u .
SFX AE y oj .
SFX AE y om .
SFX AE y omu .
SFX AE 0 m .
SFX AE y oju .
SFX AE y i .
SFX AE y e .
SFX AE 0 h .
SFX AE 0 mi .
SFX AE liky čši/zz .
SFX AE liky čšego .
SFX AE liky čšemu .
SFX AE liky čšim .
SFX AE liky čšem .
SFX AE liky čše .
SFX AE liky čša .
SFX AE liky čšu .
SFX AE liky čšej .
SFX AE liky čšeju .
SFX AE liky čših .
SFX AE liky čšim .
SFX AE liky čšimi .
SFX AE liky če .

SFX AF Y 99
SFX AF ti l .
SFX AF ti la .
SFX AF ti lo .
SFX AF ti li .
SFX AF ti ju .
SFX AF ti m .
SFX AF ti ješ .
SFX AF ti š .
SFX AF ti je .
SFX AF ti 0 .
SFX AF ti jemo .
SFX AF ti mo .
SFX AF ti jete .
SFX AF i e .
SFX AF ti jut .
SFX AF ti h .
SFX AF ti še .
SFX AF ti hmo .
SFX AF ti ste .
SFX AF ti hu .
SFX AF ti j .
SFX AF ti jmo .
SFX AF ti jte .
SFX AF ti juči .
SFX AF ti jučego .
SFX AF ti jučemu .
SFX AF ti jučim .
SFX AF ti jučem .
SFX AF ti jučih .
SFX AF ti jučimi .
SFX AF ti juča .
SFX AF ti juču .
SFX AF ti jučej .
SFX AF ti jučeju .
SFX AF ti juče .
SFX AF ti jemy .
SFX AF ti jemogo .
SFX AF ti jemomu .
SFX AF ti jemym .
SFX AF ti jemom .
SFX AF ti jemo .
SFX AF ti jema .
SFX AF ti jemu .
SFX AF ti jemoj .
SFX AF ti jemoju .
SFX AF ti jemi .
SFX AF ti jeme .
SFX AF ti jemyh .
SFX AF ti jemym .
SFX AF ti jemymi .
SFX AF ti my .
SFX AF ti mogo .
SFX AF ti momu .
SFX AF ti mym .
SFX AF ti mom .
SFX AF ti mo .
SFX AF ti ma .
SFX AF ti mu .
SFX AF ti moj .
SFX AF ti moju .
SFX AF ti mi .
SFX AF ti me .
SFX AF ti myh .
SFX AF ti mym .
SFX AF ti mymi .
SFX AF ti vši .
SFX AF ti všego .
SFX AF ti všemu .
SFX AF ti všim .
SFX AF ti všem .
SFX AF ti vših .
SFX AF ti všimi .
SFX AF ti vša .
SFX AF ti všu .
SFX AF ti všej .
SFX AF ti všeju .
SFX AF ti vše .
SFX AF ti ny .
SFX AF ti nogo .
SFX AF ti nomu .
SFX AF ti nym .
SFX AF ti nom .
SFX AF ti ni .
SFX AF ti ne .
SFX AF ti nyh .
SFX AF ti nymi .
SFX AF ti na .
SFX AF ti nu .
SFX AF ti noj .
SFX AF ti noju .
SFX AF ti no .
SFX AF ti nje .
SFX AF ti nja .
SFX AF ti nju .
SFX AF ti njem .
SFX AF ti nij .
SFX AF ti njam .
SFX AF ti njami .
SFX AF ti njah .

SFX AG Y 3
SFX AG o a .
SFX AG o u .
SFX AG 0 m .

SFX AH Y 80
SFX AH ti l .
SFX AH ti la .
SFX AH ti lo .
SFX AH ti li .
SFX AH ovati uju .
SFX AH ovati ujem .
SFX AH ovati uješ .
SFX AH ovati uje .
SFX AH ovati ujemo .
SFX AH ovati ujete .
SFX AH ovati ujut .
SFX AH ti h .
SFX AH ti še .
SFX AH ti hmo .
SFX AH ti ste .
SFX AH ti hu .
SFX AH ovati uj .
SFX AH ovati ujmo .
SFX AH ovati ujte .
SFX AH ovati ujuči .
SFX AH ovati ujučego .
SFX AH ovati ujučemu .
SFX AH ovati ujučim .
SFX AH ovati ujučem .
SFX AH ovati ujučih .
SFX AH ovati ujučimi .
SFX AH ovati ujuča .
SFX AH ovati ujuču .
SFX AH ovati ujučej .
SFX AH ovati ujučeju .
SFX AH ovati ujuče .
SFX AH ovati ujemy .
SFX AH ovati ujemogo .
SFX AH ovati ujemomu .
SFX AH ovati ujemym .
SFX AH ovati ujemom .
SFX AH ovati ujemo .
SFX AH ovati ujema .
SFX AH ovati ujemu .
SFX AH ovati ujemoj .
SFX AH ovati ujemoju .
SFX AH ovati ujemi .
SFX AH ovati ujeme .
SFX AH ovati ujemyh .
SFX AH ovati ujemym .
SFX AH ovati ujemymi .
SFX AH ti vši .
SFX AH ti všego .
SFX AH ti všemu .
SFX AH ti všim .
SFX AH ti všem .
SFX AH ti vših .
SFX AH ti všimi .
SFX AH ti vša .
SFX AH ti všu .
SFX AH ti všej .
SFX AH ti všeju .
SFX AH ti vše .
SFX AH ti ny .
SFX AH ti nogo .
SFX AH ti nomu .
SFX AH ti nym .
SFX AH ti nom .
SFX AH ti ni .
SFX AH ti ne .
SFX AH ti nyh .
SFX AH ti nymi .
SFX AH ti na .
SFX AH ti nu .
SFX AH ti noj .
SFX AH ti noju .
SFX AH ti no .
SFX AH ti nje .
SFX AH ti nja .
SFX AH ti nju .
SFX AH ti njem .
SFX AH ti nij .
SFX AH ti njam .
SFX AH ti njami .
SFX AH ti njah .

SFX AI Y 68
SFX AI ti l .
SFX AI ti la .
SFX AI ti lo .
SFX AI ti li .
SFX AI iti ju .
SFX AI ti m .
SFX AI ti š .
SFX AI ti 0 .
SFX AI ti mo .
SFX AI i e .
SFX AI iti et .
SFX AI ti h .
SFX AI ti še .
SFX AI ti hmo .
SFX AI ti ste .
SFX AI ti hu .
SFX AI iti eči .
SFX AI iti eča .
SFX AI iti eče .
SFX AI ti my .
SFX AI ti mogo .
SFX AI ti momu .
SFX AI ti mym .
SFX AI ti mom .
SFX AI ti mo .
SFX AI ti ma .
SFX AI ti mu .
SFX AI ti moj .
SFX AI ti moju .
SFX AI ti mi .
SFX AI ti me .
SFX AI ti myh .
SFX AI ti mym .
SFX AI ti mymi .
SFX AI ti vši .
SFX AI ti všego .
SFX AI ti všemu .
SFX AI ti všim .
SFX AI ti všem .
SFX AI ti vših .
SFX AI ti všimi .
SFX AI ti vša .
SFX AI ti všu .
SFX AI ti všej .
SFX AI ti všeju .
SFX AI ti vše .
SFX AI iti jeny .
SFX AI iti jenogo .
SFX AI iti jenomu .
SFX AI iti jenym .
SFX AI iti jenom .
SFX AI iti jeni .
SFX AI iti jene .
SFX AI iti jenyh .
SFX AI iti jenymi .
SFX AI iti jena .
SFX AI iti jenu .
SFX AI iti jenoj .
SFX AI iti jenoju .
SFX AI iti jeno .
SFX AI iti jenje .
SFX AI iti jenja .
SFX AI iti jenju .
SFX AI iti jenjem .
SFX AI iti jenij .
SFX AI iti jenjam .
SFX AI iti jenjami .
SFX AI iti jenjah .

SFX AJ Y 5
SFX AJ a u .
SFX AJ a e .
SFX AJ a i .
SFX AJ a eju .
SFX AJ a o .

SFX AK Y 9
SFX AK ok ky .
SFX AK ok ka .
SFX AK ok kov .
SFX AK ok ku .
SFX AK ok kah .
SFX AK ok kam .
SFX AK ok kom .
SFX AK ok kami .
SFX AK ok če .

SFX AL Y 9
SFX AL a e .
SFX AL a u .
SFX AL a 0 .
SFX AL a i .
SFX AL 0 h .
SFX AL 0 m .
SFX AL a eju .
SFX AL 0 mi .
SFX AL a o .

SFX AM Y 7
SFX AM e a .
SFX AM je ij .
SFX AM e u .
SFX AM e ah .
SFX AM e am .
SFX AM 0 m .
SFX AM e ami .
